臺灣高等法院高雄分院刑事裁定          100年度抗字第156號
抗  告  人
即  被  告  許榮文
上列抗告人因聲請具保停止羈押案件，不服臺灣高雄地方法院中
華民國100 年6 月15日裁定（100 年度訴字第102 號），提起抗
告，本院裁定如下：
    主  文
抗告駁回。
    理  由
一、本件抗告意旨略以：原審駁回抗告人即被告許榮文（下稱被
    告）具保停止羈押聲請之裁定，係違反大法官會議釋字第66
    5 號解釋、最高法院98年台上字第668 號判決及公民與政治
    權利國際公約第9 條第3 項之規定；且亦違反比例、平等原
    則，為此提起抗告云云。
二、刑事被告經訊問後，認有法定羈押原因，於必要時得羈押之
    ，所謂必要與否或執行羈押後，有無繼續之必要，仍由法院
    斟酌訴訟進行程度及其他一切情事而為認定，除有刑事訴訟
    法第114 條各款所列情形之一不得駁回者外，准許與否，該
    管法院有自由裁量之權，衡非被告所得強求（最高法院46年
    度台抗字第21號判例意旨參照）。次按羈押被告之目的，其
    本質在於確保訴訟程式得以順利進行、或為確保證據之存在
    與真實、或為確保嗣後刑罰之執行，而對被告所實施剝奪其
    人身自由之強制處分，而被告有無羈押之必要，法院僅須審
    查被告犯罪嫌疑是否重大、有無羈押原因、以及有無賴羈押
    以保全偵審或執行之必要，由法院就具體個案情節予以斟酌
    決定，如就客觀情事觀察，法院許可羈押之裁定或延長羈押
    之裁定，在目的與手段間之衡量並無明顯違反比例原則情形
    ，即無違法或不當可言，且關於羈押原因之判斷，尚不適用
    訴訟上之嚴格證明原則（最高法院94年度抗字第409 號裁定
    意旨可資參照）。
三、經查：被告涉犯製造第二級毒品案件，業經臺灣高雄地方法
    院於100 年6 月15日以100 年度訴字第102 號判處有期徒刑
    5 年6 月在案，是原審以被告許榮文羈押期間即將屆滿（10
    0 年6 月19日；被告自民國100 年1 月20日起執行羈押），
    乃於100 年6 月15日再次訊問被告許榮文後，認被告許榮文
    涉犯毒品危害防制條例第4 條第2 項之製造第二級毒品罪嫌
    確屬重大，係最輕本刑為5 年以上有期徒刑之罪，而重罪相
    較於輕罪而言，受到刑罰制裁較為嚴厲，若准以具保停止羈
    押，其逃亡之誘因亦隨之增加；且被告許榮文對於共同被告
    王信仁是否參與本案製造第二級毒品甲基安非他命，證述前
    、後不一，故有相當理由足認其有逃亡、串證之虞；另參諸
    羈押之目的在保全刑事偵查、審判及執行之進行，並確保刑
    事偵查及審判機關得以依法從事犯罪事實之調查與認定；且
    本件宣判後，尚有經上訴審理之可能性及擔保執行之必要性
    ，是本件羈押之原因及必要性均屬存在，應自100 年6 月20
    日起，再延長羈押2 月，並駁回被告之請求具保停止羈押聲
    請。經核原審認事用法，均無不合，自無違誤。被告抗告意
    旨，仍執前詞，指摘原裁定不當，為無理由，應予駁回。
據上論結，應依刑事訴訟法第412 條，裁定如主文。
中    華    民    國  100     年    7     月    12    日
                  刑事第四庭    審判長法  官  蕭權閔
                                      法  官  唐照明
                                      法  官  吳進寶
以上正本證明與原本無異。
不得抗告。
中    華    民    國  100     年    7     月    12    日
                                      書記官  唐奇燕